臺灣臺南地方法院刑事判決　　　　　　　　　　　九十三年度交簡上字第一二三號
　　上　訴　人
　　即　被　告　甲○○
右列被告因過失致死等案件，不服本院簡易庭九十三年九月三十日九十二年度交簡字
第一七六號刑事簡易判決（聲請簡易判決處刑案號：臺灣台南地方法院檢察署九十二
年度偵字第一０九八五號），提起上訴，本院管轄之第二審合議庭判決如左：
    主  文
原判決關於過失致死部分撤銷。
甲○○因過失致人於死，處有期徒刑捌月。
其他上訴駁回。
駁回上訴與撤銷改判部分所處之刑，應執行有期徒刑拾月，緩刑年。
    事  實
一、甲○○於民國九十二年十月一日上午五時許，在臺南市○○○路飲酒後，已達不
    能安全駕駛動力交通工具之程度後，仍騎乘車號ＬＣＩ─六○○號重型機車，沿
    臺南市○○路由西往東方向行駛。於同日上午五時三十分許，途經前開路段二○
    九號前時，原應注意前開路段設有標線「慢」，應減速慢行；又機車行駛時，駕
    駛人應注意車前狀況，隨時採取必要安全措施；且駕駛人飲用酒精或其他類似物
    後，其吐氣所含酒精濃度超過每公升○‧二五毫克時不得駕駛。而依當時情形又
    無不能注意之情事，竟疏未注意及此，於酒後駕車行經該處時未減速慢行及注意
    車前狀況，自後撞及前方徒步行走之孫龔理，致孫龔理顱內出血經送醫急救不治
    死亡。甲○○向警自首坦承肇事接受裁判，並經處理交通事故員警於同日六時四
    十五分測得其呼氣中所含酒精濃度為每公升○‧三二毫克。
二、案經甲○○自首及台南市警察局移請臺灣臺南地方法院檢察署檢察官偵查後聲請
    簡易判決處刑。
    理  由
一、右揭事實，業據上訴人即被告（以下簡稱被告）甲○○坦承不諱，右揭酒後駕車
    之犯罪事實，業據被告甲○○於警詢及本署偵查中均供承不諱，復並有酒精濃度
    測試紀錄、臺南縣警察局處理交通事故紀錄表、現場勘驗圖、道路交通事故現場
    圖及調查報告表（一）（二）、現場車損照片十幀在卷可稽。另本件車禍被害人
    孫龔理因此受傷死亡，亦經檢察官督同檢驗員相驗屬實，製有相驗屍體證明書及
    驗斷書在卷可憑。
        按行車速度，依標誌或標線之規定；又汽車行駛時，駕駛人應注意車前狀況
    ，隨時採取必要安全措施；且機車駕駛人飲用酒精或其他類似物後，其吐氣所含
    酒精濃度超過每公升○‧二五毫克時不得駕駛；道路交通安全規則第九十三條第
    一項第二款、第九十四條第三項及第一百十四條第二款各定有明文，被告駕車自
    應注意上述道路交通安全規定，且依附卷之交通事故調查報告表（一）所載，肇
    事彼時被告亦無不能注意之情事，竟疏未注意及此，致撞及被害人孫龔理，是被
    告之駕車行為，顯有過失。臺灣省臺南區車輛行車事故鑑定委員會亦認被告酒後
    駕駛重機車未依標線「慢」指示，減速漫行，且未注意車前狀況為肇事主因；被
    害人未靠右行走為肇事次因，有該會九十二年十一月二十一日南鑑字第九二一六
    八三號函可稽。被告過失駕車肇事行為，與被害人之死亡結果間，具有相當因果
    關係。本件事證明確，被告前開犯行均堪認定。
二、核被告所為，係犯刑法第一百八十五條之三服用酒類致無法安全駕駛動力交通工
    具罪及同法第二百七十六條第一項之過失致死罪。其所犯上開二罪，犯意各別，
    行為不同，應分論併罰。又被告係酒醉駕車因而致人死亡，應依道路交通管理處
    罰條例第八十六條第一項規定就其過失致人於死罪部分加重其刑。再本件車禍發
    生後，被告即被送至市立醫院治療，被告並於醫院主動向警方表示其為機車駕駛
    人，有卷附臺南市警察局交通事故處理小組案件呈報單及道路交通事故現場圖之
    記載可憑。且員警至車禍現場時，被告並未在場，雖現場留有被告所騎乘之機車
    ，但警方僅就現場為測量、測繪、拍照，尚未查知車主係何人，即至醫院查訪等
    情，亦據證人即處理現場員警丙○○於本院陳明在卷。亦即，本件被告係在警方
    獲悉肇事者為何人之前在醫院主動向警方自首表示其為機車駕駛人，坦承犯罪而
    接受裁判，其過失致死罪部分應依刑法第六十二條前段規定減輕其刑，並先加重
    後減輕其刑。
三、原審以被告罪證明確，依刑事訴訟法第四百四十九條第一項前段、第四百五十四
    條第二項，刑法第一百八十五條之三、第二百七十六條第一項、第五十一條第五
    款、第七十四條第一款，道路交通管理處罰條例第八十六條第一項，罰金罰鍰提
    高標準條例第一條前段，判處被告公共危險（酒後駕車）罪部分有期徒刑三月、
    過失致死罪部分有期徒刑一年二月，並定其應執行刑為有期徒刑一年二月，緩刑
    三年。其中公共危險（酒後駕車）罪部分認事用法，均無違誤，量刑亦屬妥適。
    被告上訴意旨指摘原判決未依自首規定減輕其刑，求予撤銷改判，為無理由，應
    予駁回。至於過失致死罪部分，原審論罪科刑固非無見，惟其並未認定被告符合
    自首規定，尚有未洽，自應由本院撤銷改判。
        爰審酌被告不顧公眾用路安全，貿然酒後駕車，且未注意車前狀況，撞及前
    方徒步行走之被害人，造成被害人死亡，其過失之程度，及被告犯後坦承犯行，
    且與被害人家屬達成民事和解，犯後態度良好等一切情狀，量處如主文第二項所
    示之刑，並與承回上訴部分定其應執行刑，以資懲儆。末查被告前未曾受有期徒
    刑以上刑之宣告，有臺灣高等法院被告全國前案紀錄表附卷可稽，其因一時駕駛
    疏失，致罹刑典，事後已與被害人家屬達成和解，經此刑之宣告後，應知警惕而
    無再犯之虞，本院因認所宣告之刑以暫不執行為適當，併予宣告緩刑三年，以啟
    自新。
四、據上論斷，應依刑事訴訟法第四百五十五條之一第一項、第三項、第三百六十八
    條、第三百六十九條第一項前段、第三百六十四條、第二百九十九條第一項前段
    ，刑法第一百八十五條之三、第二百七十六條第一項、第六十二條前段、第五十
    一條第五款、第七十四條第一款，道路交通管理處罰條例第八十六條第一項，罰
    金罰鍰提高標準條例第一條前段，判決如主文。
本案經檢察官乙○○到庭執行職務。
中      華      民      國      九十四  年      二      月     十六     日
                                臺灣臺南地方法院刑事第十庭
                                    審判長法  官    鄭  文  祺
                                          法  官    蔡  奇  秀
                                          法  官    林  中  如
右正本證明與原本無異。
不得上訴。
                                          書記官    楊  宗  哲
中      華      民      國      九十四  年      二      月     十七     日
附錄本案論罪科刑法條：
刑法第一百八十五條之三
服用毒品、麻醉藥品、酒類或其他相類之物，不能安全駕駛動力交通工具而駕駛者，
處一年以下有期徒刑、拘役或三萬元以下罰金。
刑法第一百八十五條之四
駕駛動力交通工具肇事，致人死傷而逃逸者，處六月以上五年以下有期徒刑。
刑法第二百七十六條第一項
因過失致人於死者，處二年以下有期徒刑、拘役或二千元以下罰金。
